ACORDAO-COMPLETO-2350004

ACÓRDÃO DE RELAÇÃO

ACÓRDÃO DE RELAÇÃO 760/2019 ATA 10/2019 - PLENÁRIO

Acórdão 760/2019-TCU-Plenário
Os Ministros do Tribunal de Contas da União, quanto ao  processo  abaixo relacionado, que trata de Monitoramento instaurado em obediência ao Acórdão 992/2014-TCU-Segunda Câmara-Rel.Ministro Marcos Bemquerer, que havia deliberado nos seguintes termos:
1.8.2. Determinar à Secex/MT que abra processo específico de monitoramento a fim de verificar o integral cumprimento das deliberações contidas nos Acórdão 2603/2007-TCU-Segunda Câmara-Rel.Ministro Aroldo Cedraz, 1.947/2004 – 2ª Câmara-Rel.Min.Adylson Motta e 1.865/2005 – Plenário-Rel.Min.Ubiratan Aguiar.
Cite-se ainda o Despacho à peça 3 no bojo do TC Processo 011.121/2015-7, que determinou a abertura de processo específico de monitoramento para cada uma das deliberações mencionadas no subitem 1.8.2 do Acórdão 992/2014-TCU-Segunda Câmara, encaminhando-os aos Ministros Relatores das decisões que serão monitoradas, ou àqueles que os sucederam no cargo.
Diante disso, foi autuado o presente TC Processo 005.719/2019-4 para tratar da deliberação do Acórdão 1865/2005-TCU-Plenário, que possui o seguinte teor: 
9.1. determinar ao Tribunal Regional do Trabalho da 23ª Região – TRT/MT, nos termos do art. 71, inciso IX, da Constituição Federal e do art. 251, caput, do Regimento Interno/TCU que, no prazo de 15 (quinze) dias, contados da notificação, em cumprimento ao disposto nos §§ 1º e 3º do art. 46 da Lei nº 8.112/1990, com a redação dada pela MP nº 2.225-45/2001, adote as medidas necessárias com vistas à promoção da devolução à União Federal dos valores recebidos pelos servidores daquele Tribunal, decorrentes de diferenças relativas aos índices de reajuste salarial 10,87% e 43,55%, concedidas por meio de liminares exaradas nos autos dos Processos 2000.01.00.00.073313-3 e 2000.34.00.023145-8, da Justiça Federal do Distrito Federal, e dos Processos 2000.51.01.024810-7 (MT-2001.36.00.007211-9) , 2000.51.01.033065- 1 (MT- 2001.36.00.009994-8) e 2000.51.01.033349-4 (MT-2002.36.00.007000-2) , da Justiça Federal do Rio de Janeiro, posteriormente tornadas insubsistentes, bem como das quantias pagas a maior na primeira parcela da Gratificação Natalina do ano de 2000, não descontadas dos servidores e magistrados do aludido órgão por ocasião do pagamento da 2ª parcela;
ACORDAM, com fundamento nos arts. 143, inciso III, 15, 105 e 243, do Regimento Interno/TCU, em:
a) quanto à determinação constante do item 9.1 do Acórdão 1865/2005-TCU-Plenário, para que o TRT/MT adotasse as medidas necessárias com vistas à promoção da devolução à União dos valores recebidos pelos servidores daquele Tribunal, decorrentes de diferenças relativas aos índices de reajuste salarial 10,87% e 43,55%, concedidas por meio de liminares, considerar que a determinação perdeu seu objeto em razão das deliberações judiciais no âmbito da Ação Ordinária 2008.36.00.008326-8, 2ª Vara Federal - Seção Judiciária de Mato Grosso, no caso dos servidores, e no âmbito da Ação Ordinária 3712-09.2014.4.01.3600 – 3ª Vara Federal - Seção Judiciária de Mato Grosso, no caso dos magistrados;
b) dar ciência desta deliberação ao TRT/23ª Região e 
c) arquivar os presentes autos, com fulcro no art. 169, inciso V, do Regimento Interno do TCU.
1. Processo TC-Processo 005.719/2019-4 (MONITORAMENTO) 
1.1. Órgão/Entidade: Tribunal Regional do Trabalho da 23ª Região/MT
1.2. Relator: Ministro Raimundo Carreiro
1.3. Representante do Ministério Público: não atuou
1.4. Unidade Técnica: Secretaria de Fiscalização de Pessoal (SEFIP) .
1.5. Representação legal: não há.
1.6. Determinações/Recomendações/Orientações: não há.

RAIMUNDO CARREIRO

não há.

Não atuou

MONITORAMENTO (MON)

Secretaria de Fiscalização de Pessoal (SEFIP).